# 分期收款方式缴纳增值税

提问人：chuyazhou 时间：2017-12-18 10:08:02
当年确认收入和全部应收的时候就应该计提吧，确认收入的前提是认为未来可以收到款，经济利益流入企业，并且金额可以计量，按照这个推论，未来一定会产生纳税义务，经济利益流出企业，所以确认收入时候就应计提吧

回答人：chenyiwei
可以这样理解，应确认待转销项税额。其中未来一年内支付的部分为其他流动负债，其余为其他非流动负债。